【裁判字號】    99,附民,63
【裁判日期】    991130
【裁判案由】    請求賠償損害
【裁判全文】
臺灣桃園地方法院刑事附帶民事訴訟判決
原      告  施亞莉 住址詳卷.
被      告  丁偉利
上列被告因殺人未遂等案件（本院99年度訴字第263 號），經原
告提起附帶民事訴訟，請求損害賠償，本院判決如下：
    主  文
被告應給付原告新臺幣柒萬伍仟元，及自民國九十九年一月二十
二日起至清償日止，按年利率百分之五計算之利息。
本判決得假執行。
    事實及理由
一、原告主張：被告基於殺人之犯意，於民國98年8 月29日晚間
    7 時28分許（起訴書誤載為7 時50分），在原告位於桃園縣
    龜山鄉○○路○ 段163 號龍田金融大樓住處，手持未著封套
    水果刀1 支（非槍砲彈藥刀械管制條例之管制刀械，刀刃長
    14公分、最寬長1.5 公分、刀柄長10公分，全長24公分），
    並趁原告不及防備之際，自原告背後往前以手臂勒住原告脖
    子，要求原告跟其一同走，惟遭原告拒絕，被告乃亮出預藏
    之前揭水果刀，向原告恫稱：「不和我一起走，就要殺妳！
    」（菲律賓語）等語，然原告仍拒絕其要求。後竟持前揭水
    果刀朝原告腹部猛力刺擊3 刀，致原告受有前腹壁靠近肚臍
    右下方開放性穿刺傷1 處（長約3 公分）、左腹側邊開放性
    穿刺傷1 處（長約2 公分）及左側背開放性穿刺傷1 處（長
    約3 公分），合併肝臟、脾臟及左腎裂傷等傷害。嗣警於同
    日晚間7 時50分許及時到場，持槍喝令丁偉利不得妄動，並
    將原告緊急送醫救治，因而倖免於死而未得逞，使原告身心
    受創，精神上受有痛苦，爰依民法第184 條第1 項前段、第
    195 條第1 項前段侵權行為之法律關係，請求被告賠償損害
    等語；並聲明：被告應給付原告新臺幣（下同）75,000元，
    及自起訴狀繕本送達翌日即99年1 月22日起至清償日止，按
    年利率5 ％計算之利息。
二、被告則以：伊願意賠償原告，但身上沒有那麼多錢等語資為
    抗辯，並聲明：駁回原告之訴。
三、按附帶民事訴訟之判決，應以刑事訴訟判決所認定之事實為
    據，刑事訴訟法第500 條前段定有明文。本件原告主張之前
    揭事實，業據本院99年度訴字第263 號刑事判決，依殺人未
    遂罪判處被告有期徒刑6 年6 月在案（另被告傷害、殺害同
    案被害人吳康瑋部分，分別判處有期徒刑6 月、6 年，與前
    揭殺害原告部分罪刑，合併定應執行刑為有期徒刑9 年），
    有該判決在卷可稽，自堪信為真實。
四、按因故意或過失，不法侵害他人之權利者，負損害賠償責任
    。復按不法侵害他人之身體、健康、名譽、自由、信用、隱
    私、貞操，或不法侵害其他人格法益而情節重大者，被害人
    雖非財產上之損害，亦得請求損害賠償，民法第184 條第1
    項前段、第195 條第1 項前段分別定有明文。又精神慰撫金
    之酌定，除應審酌原告所受之傷害程度外，尚應審酌兩造之
    身分地位、學識經歷、財產狀況、痛苦程度等節。查被告於
    前揭時、地，勒住原告脖子、脅迫原告，並持刀殺害原告，
    致原告受有前揭傷害之行為，顯已不法侵害原告之身體、健
    康等人格法益，揆諸前揭規定，原告自得請求被告賠償精神
    上之損害。本院審酌原告學歷為大學畢業、擔任看護工作、
    每月薪資約20,000元、無動產及不動產、有3 位子女賴其扶
    養；被告為大學肄業、曾從事貿易工作、現僅從事打零工工
    作、目前每月薪資約1 萬多元、無動產及不動產各節，為兩
    造所自認且互不爭執。從而，原告依據侵權行為之法律關係
    ，請求被告給付75,000元，及自99年1 月22日起至清償日止
    ，按年利率5 ％計算之利息，核屬有據，應予准許。
五、本件為刑事附帶民事訴訟，並無徵收裁判費用，且當事人亦
    未證明有支出郵費、證人旅費、日費等其他訴訟費用，故本
    院自無庸為訴訟費用之裁判，附此敘明。
六、按關於小額訴訟程序，法院為被告敗訴之判決時，應依職權
    宣告假執行，民事訴訟法第436 條之20定有明文，該規定並
    為刑事訴訟法第491 條第10款所準用，是本件原告全部勝訴
    ，應依職權宣告假執行。
七、據上論結，本件原告之訴為有理由，應依刑事訴訟法第502
    條第2 項、第491 條第10款，民事訴訟法第436 條之20 ，
    判決如主文。
中    華    民    國    99    年    11    月    30    日
                  刑事第八庭    審判長法  官   劉為丕
                                      法  官   呂綺珍
                                      法  官   謝枚霏
以上正本證明與原本無異。
如不服本判決應於收受判決後10日內向本院提出上訴書狀，並應
敘述具體理由。其未敘述上訴理由者，應於上訴期間屆滿後20日
內向本院補提理由書( 均須按他造當事人之人數附繕本) 「切勿
逕送上級法院」。
                                      書記官   冒佩妤
中    華    民    國    99    年    12    月    1     日

司法院資訊處製作；財團法人民間司法改革基金會備份。
